臺灣臺南地方法院民事判決　　　　　　100年度重訴字第162號
原　　　告　黃正園　 住桃園縣.
訴訟代理人　林士剛
被　　　告　侯華台　 住嘉義市.
上列當事人間請求土地所有權移轉登記等事件，本院於民國100
年11月2日言詞辯論終結，判決如下：
    主      文
被告應將坐落臺南市○○區○○段六二二之五地號、地目建、面
積三０六平方公尺土地之所有權移轉登記與原告。
訴訟費用新臺幣陸萬肆仟壹佰陸拾貳元，由被告負擔其中新臺幣
肆萬肆仟參佰陸拾貳元，餘由原告負擔。
本判決得假執行。
    事實及理由
一、原告主張：被告於民國100年5月1日欲購買坐落臺南市○○
    區○○段622-5地號土地，惟原土地所有權人因有他債務並
    提供該土地與其債權人即訴外人吳銀女設定抵押；被告欲購
    買上該土地尚缺新臺幣（下同）二百餘萬元資金，經友人介
    紹向原告借款266萬元，要求原告出資將原債權承購，並簽
    立借款契約書、本金266萬元之商業本票乙張（票號：TH268
    938）及依借款契約書約定按月利息53,200元之商業本票共
    計12張（票號：TH268926至TH268937），另以系爭土地與原
    告設定抵押及流抵約定之登記。詎被告於100年5月1日與原
    告簽訂借款契約書起至100年7月30日止，期間共計三期利息
    未支付，且經原告於100年8月3日寄發存證信函催告仍置之
    不理，爰依兩造所簽訂借款契約書所載流抵之約定，請求被
    告將系爭土地所有權移轉登記與原告所有等語。並聲明：主
    文第1項所示。
二、按當事人於言詞辯論時為訴訟標的之認諾者，應本於其認諾
    為該當事人敗訴之判決，民事訴訟法第384條定有明文。查
    原告主張之上揭事實，業據其提出借款契約書、土地登記第
    二類謄本、桃園慈文郵局1559號存證信函、記載發票人為被
    告侯華台之本票影本13紙、債權買賣契約書、記載受款人為
    吳銀女之本票影本3紙等件為證，核屬相符。又被告於本院
    100年11月2日言詞辯論期日當庭承認有積欠前揭借款，惟尚
    無能力清償，被告當庭就原告所請求之訴訟標的為認諾之情
    ，有本院言詞辯論筆錄可佐。依前揭規定，本院本於被告之
    認諾，自應為被告敗訴之判決。從而，原告主張依民法第87
    3條之1規定，訴請被告應將系爭土地之所有權移轉登記與原
    告如主文第1項所示，為有理由，應予准許。
三、按訴訟費用，由敗訴之當事人負擔；原告撤回其訴者，訴訟
    費用由原告負擔；法院為終局判決時，應依職權為訴訟費用
    之裁判，民事訴訟法第78條、第83條第1項前段、第87條第1
    項分別定有明文。查本件原告起訴訴訟標的金額價額核定為
    6,375,800元，應徵第一審裁判費為64,162元，嗣原告撤回
    第二項聲明，該部分之訴訟繫屬消滅，與未起訴同，撤回部
    分之訴訟費用由原告負擔，餘訴訟標的價額4,375,800元，
    應徵之裁判費為44,362元，應由敗訴之被告負擔，爰確定訴
    訟費用並命兩造負擔如主文第2項所示。
四、末按被告認諾之判決，法院應依職權宣告假執行，民事訴訟
    法第389條第1項第1款定有明文。本件原告勝訴，係被告之
    認諾而為原告勝訴之判決，應依職權宣告假執行。
五、據上論結，原告之訴為有理由，依民事訴訟法第78條、第87
    條第1項、第389條第1項第1款，判決如主文。
中    華    民    國  100    年    11    月    16     日
                  民事第一庭    法  官  廖建彥
以上正本係照原本作成。
如對本判決上訴，須於判決送達後20日內向本院提出上訴狀。
如委任律師提起上訴者，應一併繳納上訴審裁判費。
中    華    民    國  100    年    11    月    16     日
                                書記官  蘇玟心